最高法院刑事判決                                八十八年度台非字第三○八號
    上訴人  最高法院檢察署檢察總長
    被  告  甲○○
右上訴人因被告違反麻醉藥品管理條例案件，對於台灣高等法院高雄分院中華民國八
十六年七月八日第二審確定判決（八十六年度上訴字第六五九號，起訴案號：台灣高
雄地方法院檢察署八十四年度偵字第七○三四、五六一一號），認為違法，提起非常
上訴，本院判決如左：
    主  文
原判決撤銷。
甲○○連續非法販賣化學合成麻醉藥品，處有期徒刑伍年肆月。安非他命貳包（驗前
毛重柒貳點伍公克，驗後毛重柒貳點肆伍公克）均沒收。
    理  由
非常上訴理由稱：「按判決不適用法則或適用不當者為違背法令。又受有期徒刑之執
行完畢，或受無期徒刑或有期徒刑一部之執行而赦免後，五年以內再犯有期徒刑以上
之罪者，始為累犯。刑事訴訟法第三百七十八條、刑法第四十七條分別定有明文。本
件被告曾於（民國）八十年間，違反槍砲彈藥刀械管制條例等案件，經判處有期徒刑
一年八月確定，後因數罪併罰，與台灣高雄地方法院八十年度訴緝字第二二一號煙毒
案件判處有期徒刑三年之刑，由台灣高雄地方法院以八十一年度聲字第二七二號裁定
定其應執行刑為四年六月，其於八十年十二月二十六日發監執行後，於八十三年七月
二十一日經核准假釋出獄，嗣又因犯煙毒罪而撤銷假釋，於八十五年四月十八日再入
監執行迄今，有台灣高雄監獄八十五年六月十日高監教字第一九八七號報請撤銷假釋
報告表及台灣高雄地方法院檢察署八十六年執更字第三九六一號檢察官執行指揮書在
卷可稽。顯見被告前述違反槍砲彈藥刀械管制條例等案件之一年八月之刑尚未執行完
畢，自不得認係累犯而加重其刑，原判決認被告於八十二年八月二十五日執行完畢為
累犯而加重其刑，揆諸首揭法條規定，顯屬違背法令。案經確定，爰依刑事訴訟法第
四百四十一條、第四百四十三條提起非常上訴，以資救濟」。
本院按判決不適用法則或適用不當者，為違背法令，刑事訴訟法第三百七十八條定有
明文。又依刑法第四十七條之規定，累犯之成立，必須曾受有期徒刑之執行完畢，或
受無期徒刑或有期徒刑一部之執行而赦免後，五年以內再犯有期徒刑以上之罪者，始
足當之。查本件被告甲○○曾於民國八十年間，因違反槍砲彈藥刀械管制條例等罪案
件，於八十年十一月二十七日經台灣高雄地方法院以八十年度訴字第一五七○號判處
罪刑並定其應執行有期徒刑一年八月確定，由台灣高雄地方法院檢察署檢察官以八十
一年度執字第六五五號送監執行（刑期起算日期為八十年十二月二十六日），又因施
用毒品案件，經同上法院於八十年十二月二十六日以八十年度訴緝字第二二一號判處
有期徒刑三年，於八十一年二月八日確定，由同上檢察官以八十一年度執字第一四一
九號接續執行，嗣前開二案件經同法院以八十一年度聲字第二七二號裁定定其應執行
有期徒刑四年六月，經同上檢察官以八十一年度執更字第九九一號更為執行，刑期自
八十年十二月二十六日起算，指揮書記載執行完畢日期為八十五年六月二十二日，而
於八十三年七月二十一日假釋出監；嗣被告又因犯煙毒罪而撤銷假釋，於八十五年四
月十八日再入監執行迄今等情，有台灣高雄監獄八十五年六月十日高監教字第一九八
七號報請撤銷假釋報告表、台灣高雄地方法院檢察署八十六年度執更字第三九六一號
檢察官執行指揮書、台灣高等法院高雄分院刑案被告全國前案紀錄表及台灣高等法院
檢察署刑案紀錄簡覆表在卷可稽。顯見被告前述違反槍砲彈藥刀械管制條例等罪案件
所處有期徒刑一年八月之刑尚未執行完畢，自不成立累犯而加重其刑，原判決認被告
於八十二年八月二十五日執行完畢為累犯而加重其刑，揆諸首揭法條規定，顯有判決
適用法則不當之違背法令。案經確定，且對被告不利，非常上訴意旨執以指摘，洵有
理由，應將原判決撤銷，另行判決如主文，以資糾正及救濟。
據上論結，應依刑事訴訟法第四百四十七條第一項第一款，麻醉藥品管理條例第十三
條之一第二項第一款，刑法第十一條前段、第五十六條、第三十八條第一項第一款，
判決如主文。
中      華      民      國    八十八    年      十      月    二十一    日
                              最高法院刑事第九庭
                                  審判長法官  曾  有  田
                                        法官  陳  宗  鎮
                                        法官  劉  介  民
                                        法官  魏  新  和
                                        法官  孫  增  同
      右正本證明與原本無異
                                              書  記  官
中      華      民      國    八十八    年      十      月    二十七    日
